# 来自供应商税返账务处理

提问人：xuancaojisi 时间：2019-03-07 15:42:26
@chenyiwei 陈老师，您好：
请教以下问题：客户与供应商签订协议
中约定：供应商取得的税返需按照一定的比例给客户；因有该条款的存在，客户给予该供应商的价格略高于其他供应商；但由于税返不在当年产生，而是在次年较晚时间或次年之后，且返还金额无法确定，因此客户无法在交易当年预估该返款，无法冲减当期的购买成本，客户应如何进行账务处理？

回答人：chenyiwei
首先还是建议尽可能依据截至财务报告日可获取的信息（如供应商享受的税收返还政策、企业与供应商约定的返税金额计算方法等）合理估计可享受的返税金额，在期末予以合理、谨慎的确认和计量，作为对当期销售成本和期末库存成本的调整因素。另外也可以考虑期后对账确认的应返还金额能否起到资产负债表日后调整事项的作用。
如果确实无法合理估计的，则只能在实际收到返利时（或者在返利金额能够合理确定时）予以确认，并参考存货周转率等因素，合理确定调整当期销售成本和期末库存成本的金额。